臺灣高等法院高雄分院民事裁定　　　　 110年度再易字第60號
再審聲請人　李寬海　
再審相對人　祭祀公業李火德祖嘗會

法定代理人　李恭岳　
上列當事人間損害賠償事件，再審聲請人對於中華民國110 年7
月30日本院110 年度再易字第52號確定裁定，聲請再審，本院裁
定如下：
    主  文
再審聲請駁回。
再審聲請費用由再審聲請人負擔。
    事實及理由
一、聲請再審意旨略以：相對人於本院104 年度上易字第233 號
    確定判決（下稱系爭確定判決）事件，所提出之36年間重立
    嘗簿、83年度前均息簿、補償金分配會議紀錄、李瑞昌申報
    資料、李火德興業株式會社五株券等書證資料，聲請人均否
    認為真，且包括相對人所提出之五株券在內，均係李火德興
    業株式會社於昭和16年偽造之證物，無法證明系爭1930份為
    真正，聲請人已於系爭確定判決審理期間具狀說明，惟系爭
    確定判決均未就聲請人所為上開主張為論駁，而逕為相對人
    有利之判決，自有偏頗而違公平及正義。況系爭確定判決合
    議庭，於辯論後僅有審判長及書記官於言詞辯論筆錄上簽名
    ，受命法官及陪席法官則未簽名，顯有未參與言詞辯論之法
    官參與審判，或參與辯論裁判之法官不足法定人數之情形，
    法院組織不合法，自得聲請再審救濟。再者，系爭1930份並
    不存在，且早於先賢李阿福於昭和18年提起不存在之訴，後
    與該會社雙方於法院和解而經地政機關將系爭1930份予以塗
    銷，回復登記至各該祭祀公業名下，自無民法第125 條消滅
    時效之適用，另依大法官會議釋字第600 號解釋，既係依土
    地法為不動產登記，已具有公示力，原確定判決就此未予斟
    酌，復未審酌上開和解內容以及相關11個祭祀公業之沿革，
    於法均有違誤。本院110 年度再易字第52號裁定（下稱原確
    定裁定），以「無具體情事」駁回聲請人對本院110 年度再
    易字第44號確定裁定再審之聲請，即原確定裁定與系爭確定
    判決有相同之再審理由，爰於法定期間內依民事訴訟法第49
    6 條第1 項第3 款、第9 款、第11款之規定，對原確定裁定
    聲請再審，求予廢棄原確定裁定等語。
二、按對於確定裁定聲請再審，依民事訴訟法第507 條準用同法
    第501 條第1 項第4 款規定，必須表明再審理由。所謂表明
    再審理由，必須指明確定裁定有如何合於法定再審事由之具
    體情事，始為相當，倘僅泛言有何條款之再審事由，無具體
    情事者，不能謂已合法表明再審事由。又當事人聲請再審，
    聲明係對某件確定裁定為再審，但其再審訴狀理由，指摘該
    確定裁定以前之再審裁判如何違法部分，不能認係對所聲請
    再審之確定裁定之再審理由，法院並無予以論斷必要。且聲
    請人於其聲明中求為廢棄原確定裁定前之諸確定裁判，均屬
    法院認聲請人對該確定裁定聲請再審為有理由後，始須遞次
    審理之範圍，聲請人對原確定裁定聲請再審既非有理由，法
    院即無庸就該確定裁定前之諸確定裁判為審理。
三、經查，依聲請人上開聲請內容指摘系爭確定判決有上開再審
    事由，雖泛言原確定裁定與系爭確定判決有相同之再審理由
    ，均有民事訴訟法第496 條第1 項第3 款、第9 款、第11款
    規定之再審理由，但並未具體表明「原確定裁定」以「聲請
    不合法」為由，駁回其再審聲請，究有何合於上開條款所定
    再審理由之具體情事，即原確定裁定有何法院組織不合法，
    以何偽造之證物為裁判基礎，或原裁定曾以何判決基礎之民
    事、刑事、行政訴訟判決及其他裁判或行政處分，依其後之
    確定裁判或行政處分已變更者，揆諸前揭說明，其再審聲請
    ，不能認為合法。至於聲請人主張系爭確定判決有所違誤云
    云，應屬本院認聲請人對原確定裁定聲請再審有理由後，始
    須遞次審理原確定裁定前之各確定裁判有無理由之問題，本
    件再審聲請既不合法，本院自無庸就原確定裁定前之諸確定
    裁判為遞次審理。
四、據上論結，本件聲請為不合法，爰裁定如主文。
中    華    民    國   110    年    10    月    25    日
                            民事第二庭
                                審判長法  官  黃國川
                                      法  官  何佩陵
                                      法  官  李怡諄
以上正本證明與原本無異。
本件不得抗告。
中    華    民    國   110    年    10    月    25    日
                                      書記官  郭蘭蕙